【裁判字號】    89,易,374
【裁判日期】    890714
【裁判案由】    竊盜
【裁判全文】
臺灣嘉義地方法院刑事判決                          八十九年度易字第三七四號
    公  訴  人  臺灣嘉義地方法院檢察署檢察官
    被      告  乙○○
右列被告因竊盜案件，經檢察官提起公訴（八十九年度偵字第二三五五號），本院判
決如左：
    主  文
乙○○竊盜，累犯，處有期徒刑陸月。
    事  實
一、乙○○曾因妨害公務、竊盜等案件，經法院分別判處有期徒刑四月、八月確，定
    應執行刑有期徒刑十月，於民國八十四年十月九日執行完畢。猶不知悔改，竟意
    圖為自不法之所有，於八十九年四月七日下午四時十分許，在嘉義縣溪口鄉林腳
    村柴林腳一六０號前，因見甲○○○管領騎用之車號ＱＰＹ－八八五號輕型機車
    鑰匙未取下而竊取得手，供己騎用。嗣於同日下午五時十分許，乙○○騎乘上開
    機車途經嘉義縣新港鄉埤頭派出所後方，為警盤檢而查獲上情。
二、案經嘉義縣警察局民雄分局報請臺灣嘉義地方法院檢察署檢察官偵查起訴。
    理  由
一、訊據被告乙○○矢口否認有何竊盜犯行，於偵查中辯稱：第一次有向陳鴻仁借，
    後來車子還他後，第二次要再向他借，但他人不在，就自己把車子騎走云云，嗣
    於本院辯稱：其沒有竊車之犯意，機車是向陳鴻仁借用去買東西，甲○○○也在
    場，由陳鴻仁牽給我的云云（參見八十九年五月二十六日、六月十六日訊問筆錄
    ）。惟查，右揭事實，業據被告於警訊中供承不諱，並經被害人甲○○○於警訊
    中指述明確，復有贓物領據一紙在卷可證。雖證人陳鴻仁到庭證述：當時被告向
    其借車，他自己去牽車子，本來不想借他，因是表兄弟，我嬸嬸說好，叫他到巷
    子裡牽車云云。稽之，被告前後所辯借車之情節不相符合，且與證人所述借得之
    情節亦有齟齬，已不足取。參以被害人到庭證述：伊從田裡回來，喝茶休息一下
    ，就發現車子不見，伊去找尋，村子的人告訴伊，有一個年輕人騎走伊的車子等
    語在卷，則被告及證人所言，被害人知悉借車之情云云，顯與事實不符。核證人
    所言，應係迴護之詞，亦不足取。被告上開辯解，無非事後圖卸之詞，諉無可採
    。本件事證明確，被告之犯行堪予認定。
二、核被告所為，係犯刑法第三百二十條第一項之罪。被告曾因妨害公務、竊盜等案
    件，分別經法院判處有期徒刑四月、八月確定，定應執行刑有期徒刑十月，於八
    十四年十月九日執行完畢，有台灣高等法院被告全國前案紀錄表、台灣嘉義地方
    法院檢察署刑案資料查註紀錄表在卷可查，五年以內再犯本件有期徒刑以上之罪
    ，為累犯，應依法加重其刑。爰審酌被告之品性、犯罪之動機、手段、所生之危
    害及犯罪後之態度等一切情狀，量處如主文所示之刑，以示懲儆。
三、據上論斷，應依刑事訴訟法第二百九十九條第一項前段，刑法第三百二十條第一
    項、第四十七條，罰金罰鍰提高標準條例第一條前段，判決如主文。
本案經檢察官游悅晨到庭執行職務。
中    華    民    國      八十九      年      七      月      十四      日
                            臺灣嘉義地方法院刑事第三庭
                                        法  官  洪  秀  一
如不服本判決，應於送達後十日內，向本院提出上訴狀。
右為正本證明與原本無異。
中    華    民    國      八十九      年      七      月      十四      日
                                        書記官  陳  湘  蓉
附錄本判決論罪之法條：
刑法第三百二十條第一項
意圖為自己或第三人不法之所有，而竊取他人之動產者，為竊盜罪，處五年以下有期
徒刑、拘役或五百元以下罰金。


司法院資訊處製作；財團法人民間司法改革基金會備份。
